【裁判字號】    97,聲,2726
【裁判日期】    971022
【裁判案由】    聲請定其應執行刑
【裁判全文】
臺灣高等法院刑事裁定                  97年度聲字第2726號
抗  告  人  臺灣高等法院檢察署檢察官
受  刑  人  甲○○
                    （現於臺灣臺北監獄執行中）
上列抗告人因受刑人定執行刑案件，不服本院中華民國97年8月
25日裁定（97年度聲字第2726號）提起抗告，裁定如下：
    主  文
本院民國97年8月25日，97年度聲字第2726號裁定撤銷。
甲○○因犯如附表所示各罪所處之刑，應執行有期徒刑貳拾參年
伍月。褫奪公權捌年。
    理  由
一、本院原裁定意旨略以：受刑人甲○○因違反毒品危害防制條
    例等數罪，經本院、臺灣板橋地方法院先後判處如附表所示
    之刑，均經分別確定在案。茲檢察官聲請就附表所示各罪定
    其應執行之刑，本院審核認聲請為正當，爰裁定受刑人犯如
    附表所示各罪所處之刑，應執行有期徒刑23年6月，褫奪公
    權8年等語。
二、抗告意旨略以：受刑人犯如附表編號1至2罪之定刑，前曾經
    臺灣板橋地方法院以96年度聲字第1696號裁定，定其應執行
    有期徒刑5月15日確定，另所犯如附表編號3至4罪之定刑，
    前曾經本院以96年度上訴字第4861號判決，定其應執行有期
    徒刑23年，而此次就附表所示1至4罪定其應執行刑卻為有期
    徒刑23年6月，較前2次之定刑合計刑期多出15日，而不利於
    受刑人，爰請求撤銷原裁定，並另為適法之裁定等語。
三、按宣告多數有期徒刑者，於各刑中之最長期以上，各刑合併
    之刑期以下，定其刑期，但不得逾30年，刑法第51條第5款
    定有明文。又按法律上屬於自由裁量事項，尚非概無法律性
    之拘束，在法律上有其外部界限及內部界限，前者法律之具
    體規定，使法院得以具體選擇為適當裁判，此為自由裁量之
    外部界限。後者法院為自由裁量時，應考量法律之目的，法
    律秩序之理念所在，此為自由裁量之內部界限。法院為裁判
    時，二者均不得有所踰越。在數罪併罰而有二裁判以上，應
    定其應執行刑之案件，法院所為刑之酌定，固屬自由裁量事
    項，然對於法律之內、外部界限，仍均應受其拘束（最高法
    院80年度臺非字第473號判例參照）。另按原審法院認為抗
    告有理由者，應更正其裁定，刑事訴訟法第408條第2項前段
    亦有明文。
四、經查：本件受刑人甲○○因違反毒品危害防制條例等罪，經
    本院、臺灣板橋地方法院先後判處如附表所示之刑，均經分
    別確定在案。又受刑人所犯附表編號1、2所示之罪，前曾經
    臺灣板橋地方法院以96年度聲減字第1696號裁定均減刑並定
    應執行有期徒刑5月15日；而本院96年度上訴字第4861號判
    決就附表編號3、4所示之罪，定應執行有期徒刑則為23年，
    褫奪公權8年。本件未裁定定執行刑前，總刑度僅為有期徒
    刑23年5月15日，然本院就受刑人所犯數罪，重新裁定定其
    應執行刑時，疏未注意及此，而定本件應執行刑為有期徒刑
    23年6月，褫奪公權8年，從形式上觀察，雖未逾越刑法第51
    條第5款所定法律之外部界限，揆諸前揭說明，難謂與法律
    秩序之理念及法律目的之內部界限無違。抗告意旨執以指摘
    原裁定不當，為有理由，自應由本院將原裁定撤銷，並更正
    其裁定如主文所示。
據上論結，應依刑事訴訟法第408條第2項前段，刑法第53條、第
51條第5款、第8款，裁定如主文。
中    華    民    國    97    年    10    月    22   日
                  刑事第6庭   審判長法  官  林 堭 儀
                                    法  官  張 明 松
                                    法  官  郭 豫 珍
以上正本證明與原本無異。
如不服本裁定，應於收受送達後五日內向本院提出抗告狀。
                                    書記官  高 柑 柏
中    華    民    國    97    年    10    月    23   日


司法院資訊處製作；財團法人民間司法改革基金會備份。
